【裁判字號】    89,易,2436
【裁判日期】    890825
【裁判案由】    毒品危害防制條例
【裁判全文】
臺灣臺中地方法院刑事判決                        八十九年度易字第二四三六號
    公  訴  人  臺灣臺中地方法院檢察署檢察官
    被      告  甲○○
右列被告因毒品危害防制條例案件，經檢察官提起公訴 (八十九年度毒偵字第四四０
六、四四一七號)，本院判決如左︰
    主      文
甲○○連續施用第二級毒品，累犯，處有期徒刑陸月，如易科罰金，以參佰元折算壹
日。
扣案之安非他命壹包 (毛重零點公克），均沒收銷燬之；吸食器壹組沒收。
    事      實
一、甲○○曾於民國八十八年間，因竊盜案件，經本院判處有期徒刑五月確定，甫於
    八十九年三月一日入監執行完畢，仍不知警惕，又因施用毒品案件，經本院以八
    十八年度毒聲字第六七六九號裁定送臺灣臺中看守所附設勒戒所觀察、勒戒後，
    認無繼續施用毒品之傾向，臺灣臺中地方法院檢察署檢察官乃於八十九年二月二
    十一日以八十八年度毒偵字第一四九六號為不起訴處分確定。詎甲○○猶不知悔
    改，明知安非他命已列為毒品危害防制條例第二條第二項第二款所稱之第二級毒
    品，又基於概括之犯意，由年籍、姓名均不詳之男子處購得第二級毒品安非他命
    後，即自八十九年三月三日起至八十九年六月二十一日下午十時許止，連續在臺
    中市○○街五十號對面工作處所（養雞場）及臺中市○區○○路二二巷十二號四
    樓之四住處，將第二級毒品安非他命置入吸食器內，以火點燃燒烤產生煙霧吸食
    之方式，施用毒品安非他命多次，平均約二日吸用一次。其間為警查獲二次，先
    於八十九年三月三日上午九時許，在臺中縣豐原市○○街二二一號內，因警方據
    報獲悉其內疑有吸毒情事，乃進入臨檢當場查獲同夥林志祥（另案偵查中）等人
    持有安非他命及吸食器，雖何某未持有毒品或吸食工具，然警方徵得其同意後偕
    回警局採尿，經送驗結果呈甲基安非他命陽性反應，始查悉吸食毒品之情；另於
    八十九年六月二十一日下午十時三十分許，在上開養雞場為警查獲，並扣得其所
    有之安非他命壹包 (毛重零點公克）及供施用毒品之吸食器壹組。並經本院八
    十九年度毒聲字第三七七三號裁定送觀察、勒戒後，認有繼續施用毒品之傾向。
二、案經臺中縣警察局豐原分局及臺中市警察局第一分局報請臺灣臺中地方法院檢察
    署檢察官偵查起訴。
    理      由
一、前揭事實，業據被告甲○○於本院審理時坦承不諱，並有如事實欄扣案之證物可
    資佐證，而被告前揭所採集之尿液經送檢驗結果，確均呈甲基安非他命陽性反應
    ，分別有臺中縣衛生局煙毒尿液檢驗成績書及臺中市衛生局煙毒尿液檢驗成績書
    各一份附卷可稽，本件事證明確，被告犯行洵堪認定。
二、按安非他命屬毒品危害防制條例第二條第二項第二款所指之第二級毒品，合先敘
    明。被告前因施用毒品案件，經本院以八十八年度毒聲字第六七六九號裁定送臺
    灣臺中看守所附設勒戒所觀察、勒戒後，認無繼續施用毒品之傾向，臺灣臺中地
    方法院檢察署檢察官乃於八十九年二月二十一日以八十八年度毒偵字第一四九六
    號為不起訴處分確定，有該署刑案資料查註紀錄表及不起訴處分書各一份在卷足
    憑。其於五年內再犯毒品危害防制條例第十條第二項之罪，經觀察、勒戒後，認
    有繼續施用毒品之傾向，亦有臺灣臺中看守所附設勒戒所八十九年七月五日（八
    九）中所正總字第０六八七號函送之證明書一份附卷可參。核被告所為係犯同條
    例第十條第二項之施用第二級毒品罪。其持有毒品之行為，意在供己施用，故持
    有之低度行為，應為施用之高度行為所吸收，不另論罪。被告先後多次施用第二
    級毒品安非他命之犯行，時間緊接，且觸犯構成要件相同之罪，顯係基於概括犯
    意反覆為之，應依刑法第五十六條連續犯之規定，論以一罪，並加重其刑。再被
    告曾於八十八年間，因竊盜案件，經本院判處有期徒刑五月確定，甫於八十九年
    三月一日入監執行完畢，有本院被告全國全案紀錄表及臺灣臺中地方法院檢察署
    刑案資料查註紀錄表在卷可考，其於執行完畢後五年內，再犯本件有期徒刑以上
    之罪，係累犯，應依法遞加重其刑。次查被告因施用毒品犯行，經觀察、勒戒後
    ，猶不加克制，故態復萌，再施用毒品不輟，無視於毒品對於自身健康之戕害及
    國家對於杜絕毒品犯罪之禁令，惡性非輕，惟審酌被告犯後坦承犯行，態度尚佳
    ，及施用毒品者均具有相當程度之生理成癮性及心理依賴性，戒除不易，且犯罪
    心態亦與一般刑事犯罪之本質不同，非難性較低等一切情狀，量處如主文所示之
    刑，並諭知易科罰金之折算標準，以資懲儆。扣案之安非他命壹包 (毛重零點
    公克），應依毒品危害防制條例第十八條第一項前段沒收銷燬之。另吸食器壹組
    ，為被告所有並供施用毒品犯罪所用之物，惟非專供施用毒品之器具，業據被告
    供述甚明，應依刑法第三十八條第一項第二款宣告沒收。
三、據上論斷，應依刑事訴訟法第二百九十九條第一項前段，毒品危害防制條例第十
    條第二項、第二十條第三項前段、第十八條第一項前段，刑法第十一條前段、第
    五十六條、第四十七條、第四十一條、第三十八條第一項第二款，罰金罰鍰提高
    標準條例第二條，判決如主文。
中    華     民     國    八十九      年      八      月      二十五    日
        臺灣臺中地方法院刑事第七庭
                                        法  官    劉  錫  賢
右正本證明與原本無異。
如不服本判決，應於判決送達後十日內向本院提出上訴狀，上訴於臺灣高等法院臺中
分院( 須附繕本 )。
                                        書記官
中    華     民     國    八十九      年      八      月      二十五    日
附錄論罪科刑之法條︰
毒品危害防制條例第十條第二項
施用第二級毒品者，處三年以下有期徒刑。


司法院資訊處製作；財團法人民間司法改革基金會備份。
